臺灣高雄地方法院鳳山簡易庭裁定
111年度鳳秩字第39號
移送機關    高雄市政府警察局鳳山分局

被移送人    楊壽全


上列被移送人因違反社會秩序維護法案件，經移送機關以中華民
國111年5月31日高市警鳳分偵字第11172138800號移送書移送審
理，本院裁定如下：
    主  文
楊壽全無正當理由攜帶具有殺傷力之器械，處罰鍰新臺幣壹仟元
。
扣案之農用鐮刀壹把沒入。
    理  由
一、被移送人楊壽全於下列時、地，有違反社會秩序維護法之行
    為：
　㈠時間：民國111年4月28日21時30分許。
　㈡地點：高雄市○○區○○路000號前。
　㈢行為：無正當理由攜帶具有殺傷力之農用鐮刀1把。
二、上開事實，有下列證據證明屬實：
　㈠被移送人楊壽全之警詢筆錄。
　㈡證人李依蓉、顧善林之警詢筆錄。
　㈢高雄市政府警察局鳳山分局違反社會秩序維護法報告單（111
    年4月28日鳳警新字第0000000號）。
　㈣違反社會秩序維護法案件現場記錄、讓與扣留保管物所有權
    同意書、扣押物品目錄表。
　㈤扣押物照片。
三、按無正當理由攜帶具有殺傷力之器械、化學製劑或其他危險
    物品者，處3日以下拘留或新臺幣3萬元以下罰鍰，社會秩序
    維護法第63條第1項第1款定有明文。經查，被移送人楊壽全
    所攜帶之農用鐮刀1把屬金屬材質，長76公分，質地堅硬，
    若持作滋事械鬥傷人之用，客觀上足以對人之生命、身體、
    安全構成威脅，自屬具有殺傷力之器械無疑。是核被移送人
    所為，係違反社會秩序維護法第63條第1項第1款之無正當理
    由攜帶具有殺傷力之器械之行為。
四、經查，被移送人楊壽全夜間騎乘機車至上開違規地點欲與租
    客即證人李依蓉、顧善林夫妻商談退租押金扣款事宜時，本
    無攜帶具有殺傷力之器械赴會之必要，竟放置前開扣案鐮刀
    1把於所騎乘機車之腳踏墊上，並於抵達後在證人二人面前
    一度拿起又放下，雖未持之傷害證人二人，又未出言恐嚇，
    或使渠等害怕，不構成刑事恐嚇罪，但楊壽全前開所為，衡
    諸時間、地點與談判場所，應屬無正當理由攜帶具有殺傷力
    之器械，違反社會秩序維護法第63條第1項第1款規定。楊壽
    全雖辯稱持鐮刀至現場係為整修現場486號房屋後方之樹根
    云云。惟案發當時已夜間21時30分許，依一般經驗法則，並
    非常人整修樹根之適當時機，其上開辯詞，係卸責之詞，不
    足採信。本院審酌楊壽全無正當理由攜帶上開鐮刀1把，對
    公共秩序及社會安寧造成妨害，所為要無足取，惟念及被移
    送人行為後坦承之態度，兼衡被移送人於警詢時自陳所受教
    育程度為國中畢業，職業為工，家庭經濟狀況勉持（本院卷
    第2頁）等一切情狀，量處如主文所示之處罰，以資警惕。
五、扣案之鐮刀1把，為被移送人所有，供本件違反社會秩序維
    護法行為所用之物，業據被移送人供陳在卷（本院卷第4頁
    ），應依社會秩序維護法第22條第3項規定，宣告沒入之。
六、依社會秩序維護法第45條第1項、第63條第1項第1款、第22
    條第3項，裁定如主文。
中　　華　　民　　國　　111 　年　　9 　　月　　30　　日
　　　　　　　　　鳳山簡易庭  法  官　吳文婷
上為正本係照原本作成。　　　　　　　　　
如不服本裁定，得於裁定書送達之翌日起5日內，以書狀敘述理
由，向本庭提出抗告。
中　　華　　民　　國　　111 　年　　9 　　月　　30　　日
                              書記官  洪嘉慧
錄本案處罰法條全文：
社會秩序維護法第63條
（妨害安寧秩序之處罰（一））
有左列各款行為之一者，處3日以下拘留或新臺幣3萬元以下罰鍰
：
一、無正當理由攜帶具有殺傷力之器械、化學製劑或其他危險物
    品者。
二、無正當理由鳴槍者。
三、無正當理由，攜帶用於開啟或破壞門、窗、鎖或其他安全設
    備之工具者。
四、放置、投擲或發射有殺傷力之物品而有危害他人身體或財物
    之虞者。
五、散佈謠言，足以影響公共之安寧者。
六、蒙面偽裝或以其他方法驚嚇他人有危害安全之虞者。
七、關於製造、運輸、販賣、貯存易燃、易爆或其他危險物品之
    營業，未經主管機關許可；或其營業設備及方法，違反法令
    規定者。
八、製造、運輸、販賣、攜帶或公然陳列經主管機關公告查禁之
    器械者。
前項第7款、第8款，其情節重大或再次違反者，處或併處停止營
業或勒令歇業。